# 请教陈版，关于受托加工客户使用实物抵扣加工费用的问题

提问人：神代 MKIII 改 时间：2022-05-07 14:46:11
请教陈版，目前企业存在受托加工业务模式，对客户提供的金属废料进行稀有金属提炼及回收，公司与客户约定按照固定比例返回提炼后金属材料，高于该比例的部分则作为加工费由公司自己留存，同时未约定其他定额加工费用；
这种情况能否理解成客户使用实物进行支付加工费呢？是否可以按照市面价值对该批产品进行估价计入受托加工业务的收入？
该部分回收产品与公司主要生产产品为同一种类，按市面价格计入收入的话会出现一批成本按照当前市场价格购入的成品，会导致库存商品成本大幅偏离实际生产成本，实际销售时会造成毛利率异常；
这种情况能否规避呢。

回答人：chenyiwei
1 、这属于非现金对价。根据新收入准则第十八条：“客户支付非现金对价的，企业应当按照非现金对价的公允价值确定交易价格。非现金对价的公允价值不能合理估计的，企业应当参照其承诺向客户转让商品的单独售价间接确定交易价格”。即获取金属材料作为加工费时，按照收入确认时点该金属的市场价格计量收入，同时入账存货。
2 、从广义上说，这也是一种外购材料，因此我理解，在按照市价确定入账成本的前提下，与外购同种材料的入账成本应无实质差异。